# 请教关于权益法顺流交易的抵消问题

提问人：sz_jing 时间：2012-12-25 20:38:07
根据CPA教材，权益法下顺流交易的抵消在个别报表上是： 借：投资收益 贷：长期股权投资 然后在合并报表上，对于销售商品的交易，是做： 借：营业收入 贷：营业成本 投资收益 其实就是将原来抵消的投资收益恢复，转而抵消收入、成本科目。 既然顺流交易业务本来就是虚增了收入、成本科目，而且在合并报表上又是抵消的收入、成本科目，那么为什么不直接在个别报表上就抵消收入、成本科目呢？

回答人：chenyiwei
看一下我之前的回复：http://bbs.esnai.com/forum.php?m ... 640&pid=5163226